【裁判字號】    92,易,219
【裁判日期】    920218
【裁判案由】    竊盜
【裁判全文】
臺灣板橋地方法院刑事判決                          九十二年度易字第二一九號
    公  訴  人  臺灣板橋地方法院檢察署檢察官
    被      告  乙○○
右列被告因竊盜案件，經檢察官提起公訴（九十一年度偵字第二二九七七號），本院
判決如左：
    主  文
乙○○連續於夜間踰越安全設備侵入住宅竊盜，處有期徒刑壹年。
    事  實
一、乙○○前曾犯竊盜、搶奪、贓物、違反懲治盜匪條例等案件，其中於民國（下同
    ）八十一年間，因竊盜及違反懲治盜匪條例案件，經臺灣高等法院臺中分院判處
    有期徒刑九月（竊盜）、八年（盜匪），並定應執行刑為有期徒刑八年六月確定
    ，自八十一年四月十四日起入監服刑，迄八十三年十月二十八日，因縮短刑期假
    釋出監，迨八十四年六月二十二日，復因贓物案件，經本院判處有期徒刑五月確
    定，同年間，另因違反懲治盜匪條例案件，經臺灣臺北地方法院判處有期徒刑八
    年十月，遞由臺灣高等法院及最高法院駁回上訴確定（其後因累犯更定其刑為有
  期徒刑九年），嗣定其應執行刑為有期徒刑九年一月，其間，上開假釋因而遭撤
    銷，該殘刑與上開二案件徒刑併執行之，自八十四年七月二十一日起入監服刑，
    迄九十一年一月三十一日，甫因縮短刑期假釋出監（以上均不構成累犯），詎於
    假釋期間內，猶不知悛悔，復意圖為自己不法所有，並基於加重竊盜之概括犯意
    ，先於九十一年十月間某日下午三時許，以踰越安全設備窗戶之方式，侵入臺中
    市某不詳人士之住宅內（無故侵入住宅部分未據告訴），竊取該名不詳人士所有
    之照相機二台、仿冒手錶二支、五十元紀念幣一盒、黑色皮夾一個、洋酒禮盒一
    盒、香水三盒、粉餅禮盒一盒、耳飾八只、戒指一只、胸針一只、項鍊十一條及
    懷錶一只；復於同年十一月三十日夜間二十一時許（起訴書誤載為同日夜間二十
    時許），以踰越安全設備窗戶之方式，侵入甲○○位於臺北縣林口鄉○○路六四
    六巷五八號之住宅內，竊取甲○○置於該址二樓房間內之手錶二支、鍊子三條、
    金塊一只、飾品一條、行動電話一支、乳液二瓶、手提電腦一台、皮夾一只及手
    機帶四條等物，得手後正欲離去時，適為行經該址前方之巡邏警員發現，旋當場
    逮捕，嗣再赴乙○○位於臺北縣泰山鄉○○路○段五二二巷九號十樓住處內，查
    扣上開不詳人士所有之照相機二台、仿冒手錶二支、五十元紀念幣一盒、黑色皮
    夾一個、洋酒禮盒一盒、香水三盒、粉餅禮盒一盒、耳飾八只、戒指一只、胸針
    一只、項鍊十一條及懷錶一只後，始查悉上情。
二、案經臺北縣政府警察局新莊分局報請臺灣板橋地方法院檢察署檢察官偵查起訴。
    理  由
一、右揭事實，業據被告乙○○於警詢時、偵查中及本院審理時坦承不諱，核與證人
    即被害人甲○○於警詢時證述之情節相符，並有贓物認領保管單一紙及贓物照片
    六張附卷可稽，且有扣案之相機二台、仿冒手錶二支、五十元紀念幣一盒、黑色
    皮夾一個、洋酒禮盒一盒、香水三盒、粉餅禮盒一盒、耳飾八只、戒指一只、胸
    針一只、項鍊十一條及懷錶一只可資佐證，堪信被告自白確與事實相符，本件事
    證已臻明確，被告犯行洵堪認定。
二、核被告所為，係犯刑法第三百二十一條第一項第一之踰越安全設備侵入住宅竊盜
    罪及同條項第一、二款之夜間踰越安全設備侵入住宅竊盜罪；其先後二次加重竊
    盜犯行，時間緊接，犯罪構成要件相同，所犯罪名又屬同一，顯係基於概括犯意
    反覆而為，為連續犯，應依刑法第五十六條規定論以一夜間踰越安全設備侵入住
    宅竊盜罪並加重其刑；至其踰越窗戶侵入住宅之行為，則已結合於所犯加重竊盜
    罪之罪質中，不另論以侵入住宅罪（最高法院二十七年上字第一八八七號判例參
    照）。爰番酌被告為貪圖私利，竟擅自於夜間踰越安全設備侵入他人住宅竊取財
    物，非但使被害人無端承受諸多損失及不便，亦破壞社會治安及一般民眾之居家
    安全感，此外，復參酌其素行狀況（如事實欄所載之前科情形，有臺灣高等法院
    刑案紀錄簡覆表一份在卷可參）犯罪之動機、目的、手段、所生危害及犯罪後坦
    承犯行態度尚非惡劣等一切情狀，量處如主文所示之刑，以示懲戒。至公訴人雖
    認被告成立累犯，應依法加重其刑云云，惟本件被告並無「受有期徒刑之執行完
    畢，或受無期徒刑或有期徒刑一部之執行而赦免後，五年以內再犯有期徒刑以上
    之罪」之累犯情形，已詳如上述，自無依累犯規定加重其刑之餘地，公訴意旨就
    此部分容有誤會，附此敘明。
據上論斷，應依刑事訴訟法第二百九十九條第一項前段，刑法第五十六條、第三百二
十一條第一項第一款、第二款，判決如主文。
本案經檢察官謝岳龍到庭執行職務
中      華      民      國      九十二      年     二     月    十八    日
                                        臺灣板橋地方法院刑事第五庭
                                            法  官  王  屏  夏
右正本證明與原本無異。
如不服本判決，應於判決送達後十日內向本院提出上訴狀。
                                            書記官  楊  璧  華
中      華      民      國      九十二      年     二     月    十八    日
附錄本案論罪科刑法條全文：
刑法第三百二十一條：
犯竊盜罪而有左列情形之一者，處六月以上五年以下有期徒刑：
一、於夜間侵入住宅或有人居住之建築物、船艦或隱匿其內而犯之者。
二、毀越門扇、牆垣或其他安全設備而犯之者。
三、攜帶兇器而犯之者。
四、結夥三人以上而犯之者。
五、乘火災、水災或其他災害之際而犯之者。
六、在車站或埠頭而犯之者。
前項之未遂犯罰之。


司法院資訊處製作；財團法人民間司法改革基金會備份。
